---
title: "GTFS"
output: html_notebook
---

On lit les arrêts de transport France Entière et on calcule la distance à vol d'oiseau entre la friche et l'arrêt le plus proche

```{r}
library(tidyverse)
library(jsonlite)
```

On lit le JSON datasets de tranport.data.gouv.fr :
```{r}
url <- "https://transport.data.gouv.fr/api/datasets"
j <- read_json(url)
```

```{r}
length(j)
```


```{r}
library(glue)

for(i in 1:length(j)) {
  # print(i)
  if(length(j[[i]]$resources) == 0) next
  if(j[[i]]$resources[[1]]$format == "GTFS") {
    print(i)
    
    aom_name <- j[[i]]$aom$name
    if(is.null(aom_name)) aom_name <- "null"
    
    aom_siren <-j[[i]]$aom$siren
    if(is.null(aom_siren)) aom_siren <- "null"
    
    id <- j[[i]]$id
    
    file_name <- glue("{aom_name}--{aom_siren}--{id}.zip")
    file_path <- file.path("../data/GTFS", file_name)
    if(file.exists(file_path)) next
    url <- j[[i]]$resources[[1]]$url
    tryCatch({
      download.file(url, file_path, mode = "wb")
    }, error = function(e) {return()})
  }
}
```

Nombre de zips :
```{r}
l <- list.files("../data/GTFS", "zip", full.names = T)
length(l)
```

On lit le fichier stops dans un zip :
```{r}
stops <- read.table(unz("../data/GTFS/Bordeaux Métropole--243300316--5ef1f091c37ec97bc6c53cf5.zip", "stops.txt"), header = T, quote = "\"", sep=",", encoding = "UTF-8")
```
On ne retient que certaines colonnes :
```{r}
stops <- stops %>% select(stop_name, stop_lon, stop_lat)
```


On itère dans le dossier
```{r}
out <- vector(mode = "list")
for(i in 1:length(l)) {
  print(i)
  filepath <- l[[i]]
  out[[i]] <- tryCatch({read.table(unz(filepath, "stops.txt"), header = T, quote = "\"", sep=",", encoding = "UTF-8") %>% select(stop_name, stop_lon, stop_lat)}, error = function(e) return())
}
```

Quels sont les zips avec des problèmes ?
```{r}
w <- which(sapply(out, function(x) length(x) == 0))
print(w)
print(length(w))
```
On retient seulement les éléments valides :
```{r}
out2 <- out[-w]
```
On agrège les données pour ces éléments :
```{r}
stops <- do.call(rbind, out2)
```
On exporte les arrêts :
```{r}
write.csv(stops, "../outputs/stops.txt", sep = ",", quote=T)
```

On lit les arrêts
```{r}
stops <- read.csv("../outputs/stops.txt")
```

On filtre les arrêts qui ont des coordonnées :
```{r}
stops2 <- stops %>% filter(!is.na(stop_lon) & !is.na(stop_lat))
```

On crée une couche spatiale des arrêts :
```{r}
stops2 <- st_as_sf(stops2, coords = c("stop_lon", "stop_lat"), crs = 4326)
```

On exporte la couche géographique :
```{r}
st_write(stops2, "../outputs/stops.gpkg", delete_dsn = T)
```

On calcule la distance aux arrêts de transport (à vol d'oiseau) :
```{r}
friches_points <- st_read("../data/friches/02_preprocessing/friches_points.gpkg") %>% st_set_crs(4326) %>% st_transform(2154) %>% select(site_pk)
coords_friches <- st_coordinates(friches_points)
```


```{r}
stops2 <- stops2 %>% st_transform(2154)
coords_stops <- st_coordinates(stops2)
w <- which(!is.na(coords_stops[, 1]) & !is.na(coords_stops[, 2]))
coords_stops <- coords_stops[w, ]
stop_names <- stops2$stop_name[w]
```

On calcule les distances :
```{r}
library(FNN)

nn <- get.knnx(coords_stops, coords_friches, k = 1)
```

Nom de l'arrêt et distance à l'arrêt :
```{r}
friches_points$stop_name <- stop_names[nn$nn.index]
friches_points$stop_distance <- nn$nn.dist
```

Export :
```{r}
st_write(friches_points, "../outputs/friches_stops.gpkg", delete_dsn = T)
```












