---
title: "BDALTI"
output: html_notebook
---

On récupère l'altitude et la pente sur chaque friche

Téléchargement de la BDALTI
```{r}
download.file("https://data.cquest.org/ign/bdalti/BDALTIV2-75M_ASC_LAMB93_FXX_2013-10-01.7z", "../data/BDALTIV2-75M_ASC_LAMB93_FXX_2013-10-01.7z", mode = "wb")
```
Extraction des données données BDALTI
```{r}
system('"C:\Program Files\7-Zip\7z.exe" x BDALTIV2-75M_ASC_LAMB93_FXX_2013-10-01.7z')
```

Tableau d'assemblage
```shell
C:\FWTools2.4.7\setfw.bat
gdaltindex ta.shp *.asc
ogr2ogr -f "csv" ta.csv ta.shp
```
Lecture du CSV
```{r}
f <- read.csv("../data/BDALTIV2-75M_ASC_LAMB93_FXX_2013-10-01/1_DONNEES_LIVRAISON_2013-10-00130/BDALTIV2_MNT_75M_LAMB93_IGN69_FRANCEMETRO20130920/ta.csv/ta.csv")
```

Conversion en mono-dalle
```bash
gdalbuildvrt -input_file_list ta.csv\ta.csv ta.vrt
gdal_translate -of AAIGrid ta.vrt ta.asc
```

Ouverture de la donnée raster consolidée :
```{r}
library(raster)
r <- raster("../data/bdalti/BDALTIV2-75M_ASC_LAMB93_FXX_2013-10-01/1_DONNEES_LIVRAISON_2013-10-00130/BDALTIV2_MNT_75M_LAMB93_IGN69_FRANCEMETRO20130920/ta.asc")
```

Ouverture des données friches :
```{r}
library(sf)
friches_points <- st_read("../data/friches/02_preprocessing/friches_points.gpkg") %>% st_set_crs(4326) %>% st_transform(2154) %>% dplyr::select(site_pk)
```
Altitudes au niveau des points
```{r}
v <- raster::extract(r, friches_points)
```

Ajout des informations d'altitude
```{r}
friches_points$altitude <- v
```

Calcul de la pente (prend du temps)
```{r}
crs(r) <- CRS("+init=epsg:2154")
slope <- terrain(r, opt = 'slope', units = 'degrees')
```

Pente au niveau des points
```{r}
friches_points$pente <- raster::extract(slope, friches_points)
```

Export
```{r}
st_write(friches_points, "../outputs/friches_altitude.gpkg", delete_dsn = T)
```


## Old
Ouverture du tableau d'assemblage
```{r}
ta <- st_read("../data/BDALTIV2-75M_ASC_LAMB93_FXX_2013-10-01/1_DONNEES_LIVRAISON_2013-10-00130/BDALTIV2_MNT_75M_LAMB93_IGN69_FRANCEMETRO20130920/ta.shp") %>% st_set_crs(2154)
```
Intersections friches et tableau d'assemblage
```{r}
path <- "../data/BDALTIV2-75M_ASC_LAMB93_FXX_2013-10-01/1_DONNEES_LIVRAISON_2013-10-00130/BDALTIV2_MNT_75M_LAMB93_IGN69_FRANCEMETRO20130920/"
out <- vector(mode = "list")
start = Sys.time()
# for(i in 1:nrow(friches_points)) {
for(i in 1:10) {
  print(i)
  feat <- friches_points[i, ]
  w <- st_intersects(feat, ta)
  dalle <- ta$location[as.numeric(w)]
  r <- raster(file.path(path, dalle))
  crs(r) <- CRS("+init=epsg:2154")
  slope <- terrain(r, opt = 'slope', units = 'degrees')
  v_altitude <- raster::extract(r, feat)
  v_slope <- raster::extract(slope, feat)
  out[[i]] <- data.frame(altitude = v_altitude, slope = v_slope)
  print(Sys.time() - start)
}
```