---
title: "Calcul de la distance à la mairie"
output: html_notebook
---

On fait l'hypothèse que la mairie représente une localisation du centre-ville

```{r}
library(sf)
library(tidyverse)
library(jsonlite)
library(glue)
```

Lecture des départements
```{r}
deps <- st_read("C:/Users/mathieu.rajerison/Documents/DATAS/ADMIN-EXPRESS-COG_2-1__SHP__FRA_L93_2020-03-25/ADMIN-EXPRESS-COG_2-1__SHP__FRA_2020-03-25/ADMIN-EXPRESS-COG/1_DONNEES_LIVRAISON_2020-03-25/ADE-COG_2-1_SHP_LAMB93_FR/DEPARTEMENT.shp")
```

Seuls les codes nous intéresseront pour l'API :
```{r}
deps <- deps$INSEE_DEP
```

Lecture des données depuis l'API pour le dép. 13 :
```{r}
dep <- "13"
url <- glue("https://geo.api.gouv.fr/departements/{dep}/communes?geometry=mairie&format=geojson")
res <- read_json(url)
```

Lecture des attributs de la commune :
```{r}
feat <- res$features[[1]] 

nom <- feat$properties$nom
code <- feat$properties$code
siren <- feat$properties$siren
codeRegion <- feat$properties$codeRegion
population <- feat$properties$population
```

Localisation ponctuelle :
```{r}
coords <- feat$geometry$coordinates
long <- coords[[1]]
lat <- coords[[2]]
geom <- st_point(c(long, lat)) %>% st_sfc
```

On va créer le data frame global et lui affecter la géométrie :
```{r}
df <- data.frame(nom, code, siren, codeRegion, population)
st_geometry(df) <- geom
```

On crée une fonction qui va récupérer les localisations pour tout un département :
```{r}
get_mairies_dep <- function(dep) {
  
  # Read API
  url <- glue("https://geo.api.gouv.fr/departements/{dep}/communes?geometry=mairie&format=geojson")
  res <- read_json(url)
  
  # Get communes  
  feats <- res$features
  out <- vector(mode = "list")
  for(i in 1:length(feats)) {
    feat <- res$features[[i]] 
    
    # Informations attributaires
    nom <- feat$properties$nom
    code <- feat$properties$code
    siren <- feat$properties$siren
    codeRegion <- feat$properties$codeRegion
    population <- feat$properties$population
    
    # Géométrie
    coords <- feat$geometry$coordinates
    long <- coords[[1]]
    lat <- coords[[2]]
    geom <- st_point(c(long, lat)) %>% st_sfc
    
    # Data frame
    df <- data.frame(nom, code, siren, codeRegion, population)
    st_geometry(df) <- geom
    
    out[[i]] <- df
  }
  
  res <- do.call(rbind, out) %>% st_set_crs(4326)
  
  return(res)
}

res <- get_mairies_dep("13")
res
```

On le fait pour tous les départements :
```{r}
get_mairies_fr <- function(deps) {
  out <- vector(mode = "list")
  for(i in 1:length(deps)) {
    dep <- deps[i]
    print(dep)
    out[[i]] <- get_mairies_dep(dep)
  }
  res <- do.call(rbind, out)
  return(res)
}

mairies <- get_mairies_fr(deps)
```

On exporte le résultat :
```{r}
st_write(mairies, "../outputs/mairies.gpkg", delete_dsn = T)
```

On les visualise :
```{r}
library(leaflet)
leaflet() %>% addTiles() %>% addMarkers(data = mairies)
```


On calcule la distance aux friches.

Lecture des friches :
```{r}
f_points <- st_read("../data/friches_points.gpkg")
```

On reprojette les friches en 2154 :
```{r}
f_points_2154 <- f_points %>% st_transform(2154)
```

On reprojette les mairies en 2154 :
```{r}
mairies_2154 <- mairies %>% st_transform(2154)
```

On repère la mairie la plus proche pour chaque friche :
```{r}

```


Distances minimales et mairie la plus proche :
```{r}
f_points_sel <- f_points_2154 %>% head(10)

out <- vector(mode = "list")
for(i in 1:nrow(f_points_sel)) {
# for(i in 1:5) {
  print(i)
  feat <- f_points_sel[i, ]
  d <- st_distance(feat, mairies_2154)
  w <- which.min(d)
  min_d <- min(d)
  mairie <- mairies_2154[w, ]
  out[[i]] <- mairie %>% data.frame
}

res <- do.call(rbind, out)
```


```{r}
f_points_sel <- cbind(f_points_sel, res)
```


```{r}
library(spatstat)
f_points_ppp
```








